ACORDAO-COMPLETO-2383238

ACÓRDÃO DE RELAÇÃO

ACÓRDÃO DE RELAÇÃO 12360/2019 ATA 41/2019 - SEGUNDA CÂMARA

Acórdão 12360/2019-TCU-Segunda Câmara
	Tratam os autos de recurso de reconsideração interposto por Carlos Marques Ferreira Júnior (R002, peças 69 e 70) , contra os termos do Acórdão 6277/2016-TCU-Segunda Câmara, que julgou irregulares as contas do recorrente, condenou-o em débito e aplicou-lhe multa.
	Considerando que, de acordo com o exame de admissibilidade efetuado pela Secretaria de Recursos, o recorrente ingressou com o pedido em análise fora do prazo previsto no art. 33, in fine, da Lei 8.443/92, e não apresentou fato novo capaz de suplantar a intempestividade verificada, para que possa ser admitido nos termos do art. 285, § 2º, do Regimento Interno;
	Considerando os pareceres uniformes da Serur e do Ministério Público junto ao TCU, pelo não conhecimento do recurso pelas razões acima expostas;
	ACORDAM os ministros do Tribunal de Contas da União, reunidos em sessão de 2ª Câmara, com fundamento nos artigos 32, parágrafo único; e 33 da Lei 8.443/92; c/c os artigos 143, inciso IV, alínea "b" e § 3º; e 285, § 2º, do Regimento Interno, em não conhecer do recurso de reconsideração interposto por Carlos Marques Ferreira Júnior, por ser intempestivo e por não apresentar fatos novos, dando ciência desta deliberação aos interessados.
1. Processo TC-Processo 017.056/2014-4 (RECURSO DE RECONSIDERAÇÃO EM TOMADA DE CONTAS ESPECIAL) 
	1.1. Responsáveis: Anacleto Juliao de Paula Crespo (XXX.723.084-XX) ; Carlos Marques Ferreira Júnior (XXX.325.334-XX) ; Instituto de Apoio Tecnico Especializado A Cidadania - Iatec (04.174.523/0001-05) ; Pedro Ricardo da Silva (XXX.501.304-XX) 
	1.2. Recorrente: Carlos Marques Ferreira Júnior (XXX.325.334-XX) 
	1.3. Órgão/Entidade: Entidades/órgãos do Governo do Estado de Pernambuco
	1.4. Relator: Ministro Aroldo Cedraz
	1.5. Representante do Ministério Público: Procurador Júlio Marcelo de Oliveira
	1.6. Relator da deliberacao recorrida: Ministro-Substituto Marcos Bemquerer Costa
	1.7. Unidades Técnicas: Secretaria de Recursos (SERUR) ; Secretaria de Controle Externo de Tomada de Contas Especial (SecexTCE) .
	1.8. Representação legal: Bárbara Carla Cabral Marques Ferreira (37106/OAB-PE) , representando Carlos Marques Ferreira Júnior; Adalberto Antonio de Melo Neto (24803/OAB-PE) e outros, representando Pedro Ricardo da Silva; Ellen Christina Lima Soares Leão (21.054/OAB-PE) e outros, representando Anacleto Juliao de Paula Crespo e Instituto de Apoio Tecnico Especializado à Cidadania - Iatec. 
	1.9. Determinações/Recomendações/Orientações: não há.

Segunda Câmara

Anacleto Juliao de Paula Crespo (XXX.723.084-XX); Carlos Marques Ferreira Júnior (XXX.325.334-XX); Instituto de Apoio Tecnico Especializado A Cidadania - Iatec (04.174.523/0001-05); Pedro Ricardo da Silva (XXX.501.304-XX)

AROLDO CEDRAZ

Bárbara Carla Cabral Marques Ferreira (37106/OAB-PE), representando Carlos Marques Ferreira Júnior; Adalberto Antonio de Melo Neto (24803/OAB-PE) e outros, representando Pedro Ricardo da Silva; Ellen Christina Lima Soares Leão (21.054/OAB-PE) e outros, representando Anacleto Juliao de Paula Crespo e Instituto de Apoio Tecnico Especializado à Cidadania - Iatec.

Procurador Júlio Marcelo de Oliveira

TOMADA DE CONTAS ESPECIAL (TCE)

Secretaria de Recursos (SERUR); Secretaria de Controle Externo de Tomada de Contas Especial (SecexTCE).